【裁判字號】    99,裁,3078
【裁判日期】    991209
【裁判案由】    耕地三七五租約
【裁判全文】
最  高  行  政  法  院  裁  定
                                      99年度裁字第3078號
聲  請  人  楊貴欽
            楊明政
            楊明忠
上列聲請人因與相對人臺南縣善化鎮公所間耕地三七五租約事件
，對於中華民國99年6月10日本院99年度裁字第1296號裁定，聲
請再審，本院裁定如下：
    主  文
再審之聲請駁回。
再審訴訟費用由聲請人負擔。
    理  由
一、按對於確定裁定聲請再審，應依行政訴訟法第283條準用第
    277條第1項第4款之規定表明再審理由，此為必須具備之程
    式。所謂表明再審理由，必須指明確定裁定有如何合於再審
    事由之具體情事，始為相當。倘僅泛言有何條款之再審事由
    ，而無具體情事者，尚難謂已合法表明再審理由。如未表明
    再審理由，法院無庸命其補正。
二、本件聲請人共有坐落臺南縣善化鎮○○○段1112、1113、11
    14、1131地號等4筆土地（下稱系爭耕地），出租予原審參
    加人龍開耕作，訂有東隆字第10號耕地三七五租約，租期自
    民國92年1月1日起至97年12月31日屆滿。龍開於98年1月5日
    向相對人申請繼續承租，聲請人亦以擴大家庭農場經營規模
    為由，於98年2月10日申請收回自耕，嗣相對人以98年7月16
    日所民字第0980010535號函知聲請人，因有耕地三七五減租
    條例第19條第1項第3款「出租人因收回耕地，致承租人失其
    家庭生活依據者」不得收回自耕之事由，准由龍開續訂租約
    6年（租期自98年1月1日至103年12月31日止），並否准聲請
    人收回自耕之申請。聲請人不服，循序提起行政訴訟，嗣經
    高雄高等行政法院以98年度訴字第778號判決(下稱原審判決
    ) 駁回其訴，聲請人提起上訴，復經本院99年度裁字第1296
    號裁定(下稱本院確定裁定)以其上訴不合法為由，駁回上訴
    。上訴人主張本院確定裁定有行政訴訟法第273條第1項第1
    款、第14款所定事由，對之聲請再審，經核其聲請狀內表明
    之再審理由，無非說明其對於前訴訟程序確定裁判不服之理
    由，而對於本院確定裁定以其上訴理由未具體表明原審判決
    究竟有如何合於不適用法規或適用不當、或有行政訴訟法第
    243條第2項所列各款之情形，尚難認為已對原審判決之如何
    違背法令有具體之指摘為由，而認其上訴為不合法，究有如
    何合於行政訴訟法第273條第1項第1款、第14款規定之具體
    情事，則未據敘明，依上開規定及說明，其聲請自非合法。
三、據上論結，本件聲請為不合法。依行政訴訟法第283條、第
    278條第1項、第104條、民事訴訟法第95條、第78條、第85
    條第1項前段，裁定如主文。
中    華    民    國    99    年    12    月    9     日
                    最高行政法院第四庭
                        審判長法官  黃  璽  君
                              法官  鄭  忠  仁
                              法官  楊  惠  欽
                              法官  吳  東  都
                              法官  陳  金  圍

以  上  正  本  證  明  與  原  本  無  異
中    華    民    國    99    年    12    月    9     日
                              書記官  王  福  瀛

司法院資訊處製作；財團法人民間司法改革基金會備份。
